【裁判字號】    95,聲再,124
【裁判日期】    950518
【裁判案由】    詐欺
【裁判全文】
臺灣高等法院刑事裁定                 95年度聲再字第124號
再審聲請人
即受判決人  甲○○
上列聲請人因詐欺案件，對於本院88年度上易字第3138號，中華
民國88年 8月26日確定判決（原審案號：臺灣臺北地方法院88年
度易字第 532號，起訴案號：臺灣臺北地方法院檢察署87年度偵
續字第483號），聲請再審，本院裁定如下：
    主  文
再審之聲請駁回。
    理  由
一、本件聲請意旨略以：1.原確定判決認定工程合約書未簽章，
    經由民事庭閱卷取得86.09.01簽章之裝修工程合約書證明確
    實簽章成立，該合約書為事實審判決後發現之新證據，顯然
    足以動搖原有罪確定判決。2.證人楊美蓮故意未提出86.09.
    18估價單及統一發票，致原確定判決誤認86.09.27為第二次
    訂購時間，該86.09.18之估價單及統一發票為當時已存在現
    才發現之新證據，如經調查斟酌，將受有利之裁判。3.本件
    裝修合約書發包人日日春農業有限公司負責人蔡健雄於86年
    9 月訂約時，資金已生缺口，經臺灣新竹地方法院91年度易
    字第814號、貴院92年度上易字第3242號判處有期徒刑1年 6
    月確定，86年9月1日蔡健雄係使用案外人支票，作為交付本
    案契約款，僅於86年底或87年初始自行支付83,874元與告訴
    人，至今未給付任何費用予聲請人，其訂約之初即無資力給
    付工程款。4.貴院於88.08.16審理時，聲請人曾請求調查告
    訴人艾利豪辦公傢具有限公司是否與日日春公司負責人、職
    員間有通謀情形，並要求對質，但審判長拒絕聲請人之請求
    ，如法庭錄音仍保存，可以勘驗得知，此項有力之證據，自
    屬新證據。提出86.09.01裝修工程合約書、86.09.18估價單
    及統一發票、臺灣臺北地方法院檢察署87年偵字第 13088號
    不起訴處分書等影本為證及聲請參閱本院92年度上易字第32
    42號刑事判決書。
二、按刑事訴訟法第420條第1項第6款規定因發現確實之新證據,
    足認受有罪判決之人應受無罪、免訴、免刑或輕於原判決所
    認罪名之判決者，為受判決人之利益，得聲請再審。惟所謂
    新證據，係指該項證據，事實審法院於判決前因未經發現不
    及調查斟酌，至其後始發現者而言。若判決前已經當事人提
    出或聲請調查之證據，經原法院捨棄不採者，即非該條款所
    謂發現之新證據，不得據為聲請再審之原因。又所謂確實之
    新證據，固非以絕對不須經過調查程序為條件，然必須可認
    為確實足以動搖原確定判決，而為受判決人有利之判決為限
    。如顯然不足以推翻原確定判決所憑之證據者，即非該款所
    謂確實之新證據。經查：
    1.聲請人所謂「新證據一」即86年9月1日有簽章之「整體裝
      修工程合約書」，原確定判決雖記載該合約書未簽章，但
      原確定判決係根據聲請人於臺灣臺北地方法院檢察署87年
      度偵字第 13088號聲請人被訴詐欺案件所提出之該合約書
      影本（參見該案卷第37頁至48頁）未蓋章之事實而加註記
      ，並非認定聲請人與日日春農業股份有限公司間未簽約或
      該合約不成立，原確定判決既非認定聲請人未與日日春農
      業股份有限公司簽約承包裝修工程，縱於前訴訟程序中，
      聲請人提出本件合約書，亦不足動搖原確定判決所認定之
      事實。
    2.聲請人所謂「新證據二」即聲請人於86年 9月18日向艾利
      豪辦公傢具有限公司訂購辦公傢具之「估價單及統一發票
      」，致原確定判決誤認第二次交易時間為86年 9月27日。
      惟原確定判決係認定公訴人起訴被告即聲請人自86年 6月
      12日至86年 9月27日之間向告訴人艾利豪公司訂貨為正常
      之交易行為，並無詐欺情形，此有原確定判決理由四可稽
      。僅係依公訴意旨認此部分事實與被訴86年10月20日至11
      月11日之三次叫貨詐欺行為，有連續犯之關係，為裁判上
      一罪，故不另為無罪之諭知。故聲請人縱於前訴訟程序中
      提出該估價單及統一發票，僅能證明其於86年 9月18日曾
      向告訴人訂購該第二批貨之事實，並不能推翻原確定判決
      所認定被告自86年10月23日與日日春農業股份有限公司解
      除契約，而於86年10月20日已知日日春農業股份有限公司
      要求處理延誤工期要解約，竟起意詐欺，先後於86年10月
      20日、11月 4日、11月11日三次向告訴人訂購詐取辦公傢
      具之事實。揆諸前揭說明，自非發現確實之新證據。
    3.聲請人所謂「新證據三」即本院92年度上易字第3242號、
      臺灣新竹地方法院91年度易字第 814號判決日日春農業股
      份有限公司負責人蔡健雄詐欺罪刑確定之判決書，雖聲請
      人並未提出該判決書憑辦，惟依其所載，經本院調閱該判
      決內容，縱可認定蔡健雄經營之日日春農業股份有限公司
      無資力給付被告工程款，但並不能推翻原確定判決認定被
      告詐欺之犯罪事實，不足採為被告有利之證明。揆諸前揭
      說明，亦非發現確實之新證據。
    4.至於聲請人雖於前訴訟程序中88年 8月12日具狀聲請調查
      證據，調查艾利豪公司楊金土與日日春公司蔡健雄有無通
      謀情形及要求對質等語，惟按依刑事訴訟法第 421條規定
      ，因重要證據漏未審酌而聲請再審者，應於送達判決後二
      十日內為之，同法第 424條定有明文。本件原確定判決於
      88年9月7日合法送達，至今早逾20日。已不得以重要證據
      漏未審酌為由聲請再審。又聲請人前於88年 8月12日審判
      期日（聲請人誤為同月16日）具狀聲請調查證據或以言詞
      請求調查證據，既經前訴訟程序審判長拒絕調查（據聲請
      再審狀所載），且該確定判決理由四、並敘明因事證已明
      確，認無再行調查各證據必要，聲請意旨以法庭錄音如經
      勘驗可得知「聲請人曾請求調查陳明暨要求對質，但審判
      長拒絕調查聲請人之請求」，認此為新證據，殊屬無可採
      取。
    綜上所述，本件聲請人聲請為無理由，應予駁回。
三、據上論斷，應依刑事訴訟法第434條第1項，裁定如主文。
中    華    民    國    95    年    5     月    18    日
                  臺灣高等法院刑事第二十庭
                              審判長法  官  尤豐彥
                                    法  官  張明松
                                    法  官  魏新國
以上正本證明與原本無異。
不得抗告。
                                    書記官  洪雪娥
中    華    民    國    95    年    5     月    19    日


司法院資訊處製作；財團法人民間司法改革基金會備份。
